臺灣高等法院民事裁定　　　　　　　　　99年度抗字第1668號
　　抗　告　人　謝諒獲即謝謝國際聯合律師事務所
上列抗告人因與相對人黃運祥等間履行契約等事件，對於中華民
國99年4月21日臺灣臺北地方法院96 年度訴更一字第19號所為裁
定提起抗告，本院裁定如下：
    主  文
抗告駁回。
抗告費用由抗告人負擔。
    理  由
一、原裁定意旨略以：「原告（即本件之抗告人謝諒獲即謝謝國
    際聯合律師事務所，原裁定誤載為原告謝謝國際聯合律師事
    務所、原告兼法定代理人謝諒獲）訴請履行契約等事件，本
    應提出全體被告（即本件之相對人）完整之姓名與應送達之
    最新處所以供本院進行訴訟，經本院於民國（下同）98年11
    月12日裁定命其於7日內補正，該裁定並已分別於98年11 月
    23日寄存送達於原告謝諒獲位於臺北市○○區○○路2段198
    之2號3樓住所之大理街派出所、99年2月4日對原告為國外公
    示送達及為國內公示送達，有各該送達證書附卷可憑，是原
    告逾期未補正，其訴難認為合法，應予駁回。」等語。
二、抗告意旨略以：「謝謝國際聯合律師事務所及謝諒獲均設國
    外，未授權任何在台灣之人代收送達、也未授權游詩雅代收
    。」等語。
三、按起訴，應以訴狀表明當事人及法定代理人，提出於法院為
    之，民事訴訟法第244條第1項第1 款定有明文，此為起訴必
    備之程式。又表明當事人之方法，應注意不至與他人相混，
    以免發生實務上之困難，在自然人應表明其姓名及住居所，
    並宜記載其性別、出生年月日、職業、國民身份證號碼、電
    話號碼及其他足資辨別之特徵（參照吳明軒著中國民事訴訟
    法中冊，93 年9月修訂6版第703頁）。次按原告之訴，有起
    訴不合程式或不備其他要件者，法院應以裁定駁回之。但其
    情形可以補正者，審判長應定期間先命補正，民事訴訟法第
    249條第1項第6 款復定有明文。再按「送達不能依前二條規
    定（即民事訴訟法第136條、第137條）為之者，得將文書寄
    存送達地之自治或警察機關，並作送達通知書兩份，一份黏
    貼於應受送達人住居所、事務所、營業所或其就業處所門首
    ，另一份置於該送達處所信箱或其他適當位置，以為送達。
    寄存送達，自寄存之日起，經十日發生效力。寄存之文書自
    寄存之日起，寄存機關應保存二個月。」、「對於當事人之
    送達，有下列各款情形之一者，受訴法院得依聲請，准為公
    示送達：一、應為送達之處所不明者。二、於有治外法權人
    之住居所或事務所為送達而無效者。三、於外國為送達，不
    能依第145 條之規定辦理，或預知雖依該條規定辦理而無效
    者。駁回前項聲請之裁定，得為抗告。第1 項（按即前項）
    所列各款情形，如無人為公示送達之聲請者，受訴法院為避
    免訴訟遲延認有必要時，得依職權命為公示送達。原告或曾
    受送達之被告變更其送達之處所，而不向受訴法院陳明，致
    有第1項第1款之情形者，受訴法院得依職權，命為公示送達
    。」，民事訴訟法第138條、第149條分別定有明文。
四、經查，抗告人以相對人黃運祥等人為被告向原法院提起履行
    契約等事件訴訟，惟因抗告人未提出全體被告完整之姓名與
    最新送達處所，原法院分別於民國（下同）96年12月18日、
    97年6月18日及同年9月22日以北院隆民柏96年度訴更一字第
    19號函通知抗告人（見原審卷第4、16、19 頁），並將補正
    通知送達抗告人提出於原法院之起訴狀所記載之住址臺北市
    ○○○路1段112號9樓之2，惟遭招領逾期退回（見原審卷第
    5 頁），經原法院多次函詢臺北律師公會謝諒獲即謝謝國際
    聯合律師事務所地址，臺北律師公會函覆其地址為臺北市○
    ○路○段132號7樓（見原審卷第15、24 頁），原法院再將補
    正通知送達臺北市○○路○段132號7 樓，又遭招領逾期退回
    （見原審卷第17、20頁）。原法院再傳抗告人於98 年4月28
    日及同年11月12日到庭說明，並依上開兩址寄送通知單，仍
    遭招領逾期退回。原法院復於98年11月12日以裁定命抗告人
    在7 日內補正全體相對人完整之姓名與應送達之最新送達處
    所（見原審卷第39頁，下稱系爭裁定），經書記官於98年11
    月19日抗告人謝諒獲本人至原法院閱卷時，將系爭裁定交付
    與抗告人，遭抗告人拒絕受領。原法院遂將系爭裁定送達抗
    告人提出於原法院之起訴狀所記載之住址臺北市○○○路○
    段112號9樓之2 及臺北律師公會函覆之謝諒獲即謝謝國際聯
    合律師事務所地址臺北市○○路○段132號7 樓，均遭招領逾
    期退回；經改送達臺北郵政117-31 7號信箱，亦遭招領逾期
    退回，有送達證書可稽（見原審卷第44頁至46頁）。原法院
    並於98年11月19日將系爭裁定囑託外交部條約法律司送達至
    抗告人於97 年1月8 日閱卷聲請狀所載之住址「99, RUE DE
    MONCEAU, PARIS 75008,FRANCE」（見原審卷第9、40頁），
    亦因「無法指認收信人信箱」遭法國郵局退回，此有外交部
    條約法律司函及送達證書可稽（見原審卷第51、52頁）。原
    法院乃依職權查詢謝諒獲戶籍資料（見原審卷35頁），並於
    98年11月23日將系爭裁定寄存送達於抗告人謝諒獲之戶籍地
    址即臺北市○○區○○路2段198之2號3樓住所之大理街派出
    所，依民事訴訟法第138 條規定，已發生送達效力（見原審
    卷43頁）。又抗告人於起訴後變更其送達之處所，而不向受
    訴之原法院陳明，致法院無法送達系爭裁定，應認有民事訴
    訟第149條第1項第1 款所定之應送達處所不明之情形，故原
    法院再於99年2月4日對抗告人為國內及國外公示送達系爭裁
    定（見原審卷第55-57 頁），亦應認已生合法送達之效力。
    抗告人逾期迄未補正全體相對人完整之姓名與最新送達處所
    ，有起訴不合程式之情形，依民事訴訟法第249條第1 項第6
    款規定應以裁定駁回抗告人之訴。原法院據此裁定駁回抗告
    人之訴，於法並無違誤。抗告意旨仍執前詞指摘，求為廢棄
    原裁定，為無理由，應予駁回。
五、據上論結，本件抗告為無理由，爰裁定如主文。
中    華    民    國   100    年    2     月    9     日
                    民事第十三庭
                        審判長法  官  蕭艿菁
                              法  官  林麗玲
                              法  官  賴劍毅
正本係照原本作成。
本裁定除以適用法規顯有錯誤為理由外，不得再抗告。如提起再
抗告，應於收受後10日內委任律師為代理人向本院提出再抗告狀
。並繳納再抗告費新台幣１千元。
中    華    民    國   100    年    2     月    9     日
                              書記官  黃慶霽